臺灣南投地方法院刑事判決
111年度原易字第21號
公  訴  人  臺灣南投地方檢察署檢察官 
被      告  紅春雄



指定辯護人  本院公設辯護人許定國  
上列被告因詐欺等案件，經檢察官提起公訴（110年度偵緝字第1
20號），因被告於準備程序中就被訴事實為有罪之陳述，本院合
議庭裁定由受命法官獨任行簡式審判程序，判決如下：
    主      文
紅春雄犯詐欺取財罪，處有期徒刑參月，如易科罰金，以新臺幣
壹仟元折算壹日。又犯侵占罪，處拘役參拾日，如易科罰金，以
新臺幣壹仟元折算壹日。
    事實及理由
一、本案犯罪事實及證據，除證據部份應補充被告於本院準備程
    序及審理時之自白外，餘均引用起訴書之記載（如附件）。
二、論罪科刑：
  ㈠核被告紅春雄所為，分別係犯刑法第339 條第1 項之詐欺取
    財罪、同法第335 條第1 項之侵占罪。
　㈡被告所犯上開2 罪，犯意各別，行為互殊，應予以分論併  
    罰。
  ㈢本院審酌被告明知無銷售之意願，因一時貪念，竟詐取告訴
    人所種植之蔬菜及侵占告訴人之車輛，致使告訴人蒙受財產
    損害，所為實屬不當。惟念及被告犯後尚知坦承犯行，然迄
    未與告訴人達成和解並賠償告訴人，並考量被告自陳國小畢
    業之智識程度、從事除草工作、經濟狀況勉持、獨居等家庭
    生活情狀，暨本案犯罪動機、手段、目的及造成告訴人受有
    損害程度等一切情狀，分別量處如主文所示之刑，並均諭知
    易科罰金之折算標準。　　
三、適用之法律：
　　刑事訴訟法第273 條之1 第1 項、第299 條第1 項前段、第
　　310 條之2 、第454 條第2 項。
四、如不服本判決，應於收受送達後20日內向本院提出上訴書狀
　　，並應敘述具體理由；其未敘述上訴理由者，應於上訴期間
　　屆滿後20日內向本院補提理由書（均須附繕本）。
本案經檢察官蔡岱霖提起公訴，檢察官王晴玲到庭執行職務。
中　　華　　民　　國　　111 　年　　11　　月　　9 　　日
　　　　　　　　　        臺灣南投地方法院刑事第五庭    
            　　　　　　　　　法　官　羅子俞
以上正本證明與原本無異。 
如不服本判決，應於收受本判決20日內向本院提出上訴書狀，並
應敘述具體理由，如未敘述上訴理由者，應於上訴期間屆滿後20
日內補提理由書狀於本院（均須依他造當事人之人數附繕本）「
切勿逕送上級法院」。
告訴人或被害人如對於本判決不服者，應具備理由請求檢察官上
訴，其上訴期間之計算係以檢察官收受判決正本之日期為準。
                              書記官  林佩儒
中　　華　　民　　國　　111 　年　　11　　月　　9 　　日
附錄本案論罪科刑法條：
中華民國刑法第339條
（普通詐欺罪）
意圖為自己或第三人不法之所有，以詐術使人將本人或第三人之
物交付者，處5年以下有期徒刑、拘役或科或併科50萬元以下罰
金。
以前項方法得財產上不法之利益或使第三人得之者，亦同。
前二項之未遂犯罰之。

中華民國刑法第335條
意圖為自己或第三人不法之所有，而侵占自己持有他人之物者，
處5年以下有期徒刑、拘役或科或併科3萬元以下罰金。
前項之未遂犯罰之。
　　　　　　　　　
附件：
臺灣南投地方檢察署檢察官起訴書
                                    110年度偵緝字第120號
　　被　　　告　紅春雄　男　55歲（民國00年0月00日生）
　　　　　　　　　　　　住南投縣○○鄉○○村○○路00號
　　　　　　　　　　　　（現另案羈押於法務部○○○○○○○○）
　　　　　　　　　　　　國民身分證統一編號：Z000000000號
上列被告因侵占等案件，已經偵查終結，認應提起公訴，茲將犯
罪事實及證據並所犯法條分敘如下：
　　　　犯罪事實
一、紅春雄前於民國103年間因竊盜、強盜案件，分別經法院判
    處有期徒刑6月（得易科罰金）、5年6月確定，又於104年間
    ，因竊盜案件，經法院判處有期徒刑6月確定；上開各罪經
    發監接續執行，嗣於109年1月15日假釋付保護管束出監（保
    護管束期間至109年12月1日），再經撤銷假釋，於109年10
    月20日發監執行，迨110年3月1日執畢出監（本案不構成累
    犯）。紅春雄甫經假釋出監，明知自己並無在果菜集中拍賣
    市場販售農產品之能力及意願，仍向在南投縣水里鄉初次種
    植收成高麗菜之張美玲吹噓其對於果菜市場很熟稔，可以幫
    張美玲生產的高麗菜賣得好價錢云云，使張美玲深信不疑。
    紅春雄即意圖為自己不法之所有，基於侵占及詐欺之犯意，
    先於109年1月18日在臺中市○○區○○路0段000號地下停車場向
    張美玲借得車牌號碼000-0000號自小客車（下稱A車），繼
    而向張美玲誆稱有管道可以幫張美玲將收成的高麗菜125箱
    （每箱20公斤）送到臺北市○○區○○○路○段000號之臺北市公
    有環南市場（下稱環南市場）出售，請張美玲將高麗菜託運
    至環南市場，其將駕駛A車前往環南市場會合進行販售，張
    美玲信以為真，乃依約於109年2月18日20時許在南投縣水里
    鄉車埕火車站附近將125箱高麗菜託由不知情之大明貨運公
    司之運送人員運至指定處所交付予紅春雄，於翌（19）日送
    達環南市場大門口處，詎紅春雄未能找到買家，而將該批12
    5箱高麗菜任令棄置在環南市場門口致悶壞不堪使用，嗣後
    遭市場管理人員當作垃圾清運處理。紅春雄唯恐事態畢露，
    竟以電話向張美玲謊稱已販售得款新臺幣（下同）17萬5,00
    0元，旋即駕駛A車銷聲匿跡，並將A車侵占入己。嗣張美玲
    接獲環南市場之市場管理員及大明貨運公司人員打電話通知
    稱上述高麗菜125箱被放在市場門口已經腐敗，始悉受騙而
    報警處理，並請求協尋A車，迨109年2月27日18時45分許，
    張美玲發現A車停放在彰化縣彰化市延平路221巷28弄內之地
    下停車場並已遭碰撞受損，乃報警會同尋回該車。
二、案經張美玲訴由臺中市政府警察局第五分局報告臺灣臺中地
    方檢察署陳請臺灣高等檢察署臺中檢察分署檢察長核轉本署
    偵辦。
　　　　證據並所犯法條
一、證據清單及待證事實：
編號 證據名稱 待證事實 1 被告紅春雄於警詢及偵查中之供述 全部犯罪事實。 2 證人即告訴人張美玲於警詢及偵查中之證述 全部犯罪事實。  證人顏素貞於偵查中之證述 被告於上述時、地向告訴人張美玲借得A車後，據為己有，嗣經告訴人尋獲並會同警員到場取回之事實。 3 大明貨運公司交貨單1紙 告訴人張美玲因被告之欺瞞，陷於錯誤而於上述時間在南投縣水里鄉車埕火車站附近將125箱高麗菜託由不知情之大明貨運公司之運送人員，於翌日送達環南市場大門口之事實。 4 車牌號碼000-0000號自小客車之車輛詳細資料報表、失車-案件基本資料詳細畫面報表、彰化縣警察局車輛尋獲電腦輸入單、A車尋獲現況照片6張 被告於上述時、地向告訴人張美玲借得A車後，據為己有，嗣經告訴人尋獲並會同警員到場取回之事實。 
二、核被告紅春雄所為，係犯刑法第339條第1項之詐欺取財、同
    法第335條第1項之侵占等罪嫌。
三、依刑事訴訟法第251條第1項提起公訴。
　　此　致
臺灣南投地方法院
中　　華　　民　　國　 111　　年　　8 　　月　　8 　　日
    　　　　　　　　　　　　　檢察官　蔡岱霖　
本件正本證明與原本無異
中　　華　　民　　國　 111　　年　　8 　　月　　23　　日
                              書記官　張軒慈
所犯法條：
中華民國刑法第339條
意圖為自己或第三人不法之所有，以詐術使人將本人或第三人之
物交付者，處 5 年以下有期徒刑、拘役或科或併科 50 萬元以
下罰金。
以前項方法得財產上不法之利益或使第三人得之者，亦同。
前二項之未遂犯罰之。

中華民國刑法第335條
意圖為自己或第三人不法之所有，而侵占自己持有他人之物者，
處 5 年以下有期徒刑、拘役或科或併科 3 萬元以下罰金。
前項之未遂犯罰之。